# 求问陈版增加减少子公司现金流附表的编制

提问人：zhengdefei 时间：2017-03-21 11:08:17
1 、A公司本年 10 月同一控制减少子公司，年初应收子公司 4 亿，年末应收该原子公司 4 亿，年初的 4 亿合并报表抵消，年末的 4 亿合并报表不抵消导致年末合并应收款增加 4 亿，请问陈版这 4 亿在现金流附表是体现在经营性应收项目的减少还是其他？ 2 、A公司本年 10月同一控制增加子公司，年初该子公司其他应付款挂账原母公司 5 亿，年末该 5 亿其他应付款转抵挂A公司，A公司合并报表层面年末需抵消该 5 亿其他应付款导致年末合并其他应付款减少 5 亿，请问陈版这 5 亿在现金流附表是体现在经营性应付项目的增加还是其他？
假设该 5 亿的往来对于单体表是经营性往来。

回答人：chenyiwei
这种情况下合并报表层面的应收、应付项目金额变动，不论在相关单户企业层面这些债权债务最初产生于什么业务，此时合并报表层面的变动都不是经营性的，所以需从“经营性应收应付项目增减”中剔除由此类非经营性原因导致的增减变动。